【裁判字號】    95,易,2145
【裁判日期】    951218
【裁判案由】    贓物
【裁判全文】
臺灣板橋地方法院刑事判決              95年度易字第2145號
公  訴  人  臺灣板橋地方法院檢察署檢察官
被      告  乙○○
                  （現另案於臺灣臺北監獄臺北分監執行中）
上列被告因贓物案件，經檢察官提起公訴（95年度偵字第23208號）
，本院裁定由受命法官獨任依簡式審判程序審理並判決如下：
    主  文
乙○○故買贓物，累犯，處有期徒刑伍月，如易科罰金，以（銀
元）參佰元折算壹日。
    事  實
一、乙○○前因竊盜案件，經本院於89年3 月16日以88年度易字
    第1699號判處應執行有期徒刑6 月，並於同年4 月10日確定
    ，嗣於90年1 月12日執行完畢。詎猶不知悔改，明知真實姓
    名、年籍均不詳、自稱「楊先生」之人所持有懸掛變造W5─
    9281號車牌之自小客車（該車車號實為DV─5997號，引擎號
    碼：3S-26 ×××64號，為甲○○所有，於94年2 月14日9
    時許，在臺北市○○路○ 段244 巷口失竊），係來路不明之
    贓物，仍於94年2 月14日後某日，在不詳處所，以不相當之
    價格向該自稱「楊先生」之人買受，供己使用。嗣於94年11
    月7 日晚間8 時30分許，在臺北縣五股鄉○○○路16號前，
    為警查獲，扣得上開汽車1 部，始查知上情。
二、案經臺北縣政府警察局蘆洲分局移送臺灣板橋地方法院檢察
    署檢察官偵查起訴。
    理  由
甲、程序方面：
    本件被告所犯者非為死刑、無期徒刑、最輕本刑為3 年以上
    有期徒刑之罪或高等法院管轄第一審案件，其於本院準備程
    序中，就被訴事實為有罪之陳述，經本院受命法官告知其簡
    式審判程序之旨，並聽取公訴人、被告之意見後，經本院合
    議庭於95年11月30日依刑事訴訟法第273 條之1 第1 項之規
    定，裁定由受命法官獨任依簡式審判程序進行審理。則依刑
    事訴訟法第273 條之2 規定，關於本案證據之調查，不受第
    159 條第1 項、第161 條之2 、第161 條之3 、第163 條之
    1 及第164 條至第170 條規定之限制，合先敘明。
乙、實體方面：
一、上開事實，業據被告乙○○於偵查及本院審理中自白不諱（
    偵查卷第42、43頁，本院卷第20頁、第24頁）。又被告所買
    受持有懸掛變造W5─9281號車牌之自小客車，其該車車號實
    為DV─5997號，引擎號碼為：3S-26 ×××64號，係被害人
    甲○○所有，於94年2 月14日9 時許，在臺北市○○路○ 段
    244 巷口失竊乙節，復據被害人甲○○於警詢中指認供明無
    訛，並有贓物認領保管單、車輛車牌失竊作業查獲車輛認可
    資料、臺北縣政府警察局尋獲電腦輸入單各1 紙及照片6 幀
    附卷可佐（偵查卷第26頁、第38頁至第44頁）。是被告所買
    受之上開自小客車確屬來路不明之贓車要屬無疑。被告自白
    應與事實相符，本案事證明確，被告犯行堪以認定。
二、關於新舊刑法之比舊適用：
    按被告行為後，刑法及刑法施行法業於94年2月2日經總統修
    正公布，並於95年7 月1 日施行，參酌最高法院95年5 月23
    日刑事庭第8 次會議決議意旨，修正後刑法第2 條第1 項之
    規定，係規範行為後法律變更所生新舊法律比較適用之準據
    法，於刑法施行後，應適用修正後刑法第2 條第1 項之規定
    ，為「從舊從輕」之比較。另於比較時應就罪刑有關之共犯
    、未遂犯、想像競合犯、牽連犯、連續犯、結合犯，以及累
    犯加重、自首減輕暨其他法定加減原因（如身分加減）與加
    減例等一切情形，本於統一性及整體性原則，綜其全部罪刑
    之結果而為比較。準此而論，本案涉及法律變更之部分如下
    ：(1)修正後刑法第33條第5 款規定：「罰金：新臺幣1 千元
    以上，以百元計算之。」，而施行法第1 條之1 第1 項規定
    「中華民國94年1 月7 日刑法修正施行後，刑法分則編所定
    罰金之貨幣單位折算為新台幣。」第2 項規定「94年1 月7
    日刑法修正時，刑法分則編未修正之條文定有罰金者，自94
    年1 月7 日刑法修正施行後，就其所定數額提高為30倍。但
    72年6 月26日至94 年1月7 日新增或修正之條文，就其所定
    數額提高為3 倍」，是被告行為後，刑法分則編定有罰金刑
    者，無較有利於被告。(2)本案被告於90年1 月12日因受有期
    徒刑之易科金執行完畢（詳後述）無論依修正前刑法第47條
    及修正後刑法第47條第1 項規定均構成累犯，故修正後規定
    並無較有利於被告。則參酌上揭最高法院刑事庭會議決議意
    旨，本院綜合本件全部罪刑比較之結果，涉及法律變更綜合
    比較部分應一體適用修正前刑法之規定，合此說明。
三、核被告所為係犯刑法第349 條第2 項之故買贓物罪。又被告
    有事實欄所載論罪科刑及執行完畢之情形，有臺灣高等法院
    被告前案紀錄表在卷可稽，其於5 年內再故意犯本件有期徒
    刑以上之罪，為累犯，依修正前刑法第47條規定加重其刑。
    爰審酌被告素行不佳，因貪圖小利，買受來路不明之贓物，
    助長竊盜案之增長，有害社會治安，惟犯罪後坦認犯行，態
    度尚稱良好等一切情狀，量處如主文所示之刑；又修正後刑
    法第41條第1 項規定，易科罰金以新台幣1 千元、2 千元、
    3 千元折算1 日，經比較修正前之刑法第41條第1 項及修正
    前罰金罰鍰提高標準條例第2 條規定（按罰金罰鍰提高標準
    條例第2 條業於95年4 月28日修正公布刪除，並自同年7 月
    1 日施行），以修正前刑法第41條第1 項及修正前罰金罰鍰
    提高標準條例第2 條規定較有利於被告，故應依（修正後）
    刑法第2 條第1 項前段，適用修正前刑法第41條第1 項前段
    及修正前罰金罰金鍰提高標準條例第2 條規定，定其如易科
    罰金之折算標準，附此說明。
據上論斷，應依刑事訴訟法第273 條之1 第1 項、第299 條第1
項前段，刑法第2 條第1 項、第349 條第2 項、修正前刑法第47
條、第41條第1 項，罰金罰鍰提高標準條例第1 條前段、修正前
同條例第2 條，判決如主文。
本案經檢察官彭聖斐到庭執行職務。
中    華    民    國    95    年    12    月    18    日
                    刑事第六庭法  官  許仕楓
以上正本證明與原本無異
如不服本判決應於送達後10日內向本院提出上訴狀
                              書記官  林進煌
中    華    民    國    95    年    12    月    18    日
附錄本案論罪科刑法條全文：
刑法349條第2項：
搬運、寄藏、故買贓物或為牙保者，處 5 年以下有期徒刑、拘
役或科或併科 1,000 元以下罰金。


司法院資訊處製作；財團法人民間司法改革基金會備份。
